【裁判字號】    94,易,1525
【裁判日期】    950118
【裁判案由】    竊盜
【裁判全文】
臺灣彰化地方法院刑事判決              94年度易字第1525號
公  訴  人  臺灣彰化地方法院檢察署檢察官
被      告  甲○○
            乙○○
            戊○○
上列被告因竊盜案件，經檢察官聲請簡易判決處刑（九十四年度
偵字第六四四七號），本院北斗簡易庭認有刑事訴訟法第四百五
十一條之一第四項但書之情形，而簽由本院改依通常程序審理，
判決如下：
        主  文
甲○○、乙○○、戊○○結夥三人以上竊盜，乙○○累犯，處有
期徒刑柒月；甲○○、戊○○，各處有期徒刑陸月，如易科罰金
，均以參佰元折算壹日。甲○○、戊○○均緩刑貳年。
        事  實
一、乙○○有贓物、麻醉藥品管理條例、業務過失傷害、毒品危
    害防制條例、槍砲彈藥刀械管制條例等前科，最後於民國九
    十年六月間因違反槍砲彈藥刀械管制條例案件，經本院於九
    十年十一月一日判處期有期徒刑三月確定，入監執行後，並
    於九十一年七月二十五日執行完畢。甲○○、乙○○、戊○○三人共同基於意圖為自己不法所有之犯意聯絡，於九十四
    年三月十七日十七時三十分許，前往彰化縣田中鎮○○路○
    段九二巷四十二號丙○○住處之鴿舍，趁丙○○不在家之際
    ，由甲○○、戊○○徒手從鴿舍鐵籠的隙縫中，竊取鴿舍內
    之鴿子十一隻，得手後，再由乙○○再將竊得之鴿子裝入箱
    子內帶走，而甲○○分得鴿子三隻、戊○○分得二隻、乙○○分得六隻，並將其中三隻煮食之。嗣經丙○○報警後，循
    線查獲上情。
二、案經彰化縣警察局田中分局報請臺灣彰化地方法院檢察署檢
    察官聲請簡易判決處刑，本院北斗簡易庭認有刑事訴訟法第
    四百五十一條之一第四項但書之情形，而改依通常程序審理
    。
        理  由
一、訊據被告甲○○、戊○○、乙○○固均坦承有於前揭時地，
    抓取被害人丙○○之十一隻鴿子，惟均矢口否認有前揭犯行
    ，均辯稱：其等抓取上開鴿子是經過丙○○之子丁○○之同
    意云云。然查：（一）前揭犯罪事實，業據被害人丙○○於
    警詢時之指述綦詳。此外，復有被害人出具之贓物認領保管
    單一紙、現場及贓物照片五幀等附卷可資佐證。（二）證人
    丁○○於警詢中證稱：甲○○雖有向伊要一隻紅色鴿子，但
    伊只是告訴他鴿子不是伊的，如果要得到鴿子的話，須向伊
    父親丙○○索取。結果甲○○等人就主動到伊住處偷竊二組
    成鴿「共四隻」，及其他幼鴿等語明確。足見上開鴿子非證
    人丁○○所有，且證人丁○○並未同意被告等人前往其住處
    抓取鴿子。（三）被告乙○○於警詢及本院審理時迭次供稱
    ：伊到丁○○住處時，有跟甲○○、戊○○說要等主人回來
    再抓鴿子，甲○○打電話給丁○○，他說馬上回來，但一直
    等不到人，才抓鴿子的等語。顯見被告等人均知道在主人未
    回之前抓鴿子是違法行為，且證人丁○○一直未回，其應係
    不願或因非其所有而無法將鴿子贈與被告甲○○等人，始不
    願立即返家將鴿子交予被告甲○○等人。由被告乙○○前開
    供述，益證證人丁○○並無贈與鴿子予被告甲○○之意甚明
    。（四）綜上所述，證人丁○○並未同意將鴿子送給被告甲○○等人，被告甲○○、戊○○、乙○○三人前揭所辯，無
    非係事後卸責之詞，要無可採。本件事證業已明確，被告之
    犯行，堪以認定。
三、核被告甲○○、乙○○、戊○○所為，均係犯刑法第三百二
    十一條第一項第四款之結夥三人以上竊盜罪。被告三人就前
    開犯行有犯意聯絡及行為分擔，均為共同正犯。又被告乙○○曾於九十年六月間因違反槍砲彈藥刀械管制條例案件，經
    本院於九十年十一月一日判處期有期徒刑三月確定，入監執
    行後，並於九十一年七月二十五日執行完畢，有臺灣高等法
    院被告全國前案紀錄表及臺灣彰化地方法院檢察署刑案資料
    查註紀錄表等各一份在卷可按，其於有期徒刑執行完畢後，
    五年內再犯有期徒刑以上之本罪，為累犯，應依刑法第四十
    七條之規定加重其刑。爰審酌被告等之品行，犯罪之動機、
    目的、手段，所竊財物之價值，及其等犯後之態度等一切情
    狀，各量處如主文所示之刑，被告甲○○、戊○○並均諭知
    易科罰金之折算標準，以示懲處。又被告甲○○雖曾於八十
    六年一月間因違反麻醉藥品管理條例案件，經臺灣高等法院
    臺中分院於八十六年七月三十一日判處有期徒刑六月確定，
    並於八十七年十月四日執行完畢；被告戊○○雖曾於八十六
    年十月間因違反麻醉藥品管理條例案件，經本院於八十六年
    十二月二十八日判處有期徒刑六月確定，並於八十七年二月
    十九日易科罰金執行完畢，然其等於該案執行完畢後，五年
    以內未曾受有期徒刑以上刑之宣告，有臺灣高等法院被告全
    國前案記錄表及臺灣彰化地方法院檢察署刑案查註紀錄表在
    卷可稽，其等因一時失慮，致罹本罪，經此論罪科刑之教訓
    後，當知謹慎而無再犯之虞，本院認本判決就其等所宣告之
    刑，以暫不執行為適當，均併予宣告緩刑二年，以勵自新。
據上論斷，應依刑事訴訟法第四百五十二條、第二百九十九條第
一項前段，刑法第二十八條、第三百二十一條第一項第四款、第
四十七條、第四十一條第一項前段、第七十四條第二款，罰金罰
鍰提高標準條例第二條，判決如主文。
本件經檢察官姚玎霖到庭執行執務。
中    華    民    國    95    年    1     月    18    日
                      臺灣彰化地方法院刑事第一庭
                          審判長法官  葉榮郎
                          法      官  唐中興
                          法      官  陳秋錦
以上正本證明與原本無異。
如不服本判決，應於判決送達後10日內，向本院提出上訴狀（須
附繕本）。
告訴人或被害人對於判決如有不服具備理由請求檢察官上訴者，
其上訴期間之計算係以檢察官收受判決正本之日期為準。
中    華    民    國    95    年    1     月    18    日
                          書  記  官  于淑真
中華民國刑法第321條
犯竊盜罪而有左列情形之一者，處 6 月以上、 5 年以下有期徒
刑：
一  於夜間侵入住宅或有人居住之建築物、船艦或隱匿其內而犯
    之者。
二  毀越門扇、牆垣或其他安全設備而犯之者。
三  攜帶兇器而犯之者。
四  結夥三人以上而犯之者。
五  乘火災、水災或其他災害之際而犯之者。
六  在車站或埠頭而犯之者。
前項之未遂犯罰之。


司法院資訊處製作；財團法人民間司法改革基金會備份。
